臺灣板橋地方法院民事判決　　　　　　　　92年度智字第52號
原　　　告　甲○○
訴訟代理人　張靜怡律師
複代理人　　楊擴舉律師
複代理人　　胡方馨律師
被　　　告　森猛有限公司
兼　　　右　丙○○
法定代理人
右　一　人　李後政律師
訴訟代理人
上列當事人間請求侵權行為損害賠償事件，經本院刑事庭移送前
來（刑事案件案號：92年度訴更字第1 號、刑事附帶民事訴訟案
號：92年度附民字第142 號），本院於中華民國94年6 月28日言
詞辯論終結，判決如下：
    主      文
被告丙○○應給付原告新臺幣柒拾壹萬壹仟零捌拾元及自民國九
十二年十二月十二日起至清償日止，按週年利率百分之五計算之
利息。
原告其餘之訴駁回。
訴訟費用由被告丙○○負擔十分之七，餘由原告負擔。
本判決第一項於原告以新臺幣貳拾肆萬元為被告供擔保後，得假
執行；但被告以新臺幣柒拾壹萬壹仟零捌拾元為原告供擔保，得
免為假執行。
原告其餘假執行之聲請駁回。
    事實及理由
一、本件被告未於最後言詞辯論期日到場，核無民事訴訟法第38
    6 條所列各款情形，爰依原告之聲請，由其一造辯論而為判
    決。
二、按訴狀送達後，原告不得原訴變更或追加他訴，但請求之基
    礎事實同一者，及擴張或減縮應受判決事項之聲明者，不在
    此限，民事訴訟法第255 條第1 項第2 款、第3 款分別定有
    明文。經查原告提起本件刑事附帶民事訴訟時，其起訴狀僅
    列被告丙○○1 人，且其聲明求為判決：被告丙○○應給付
    原告新臺幣（下同）5,000,000 元，及自起訴狀繕本送達翌
    日起至清償日止，按中央銀行當時核定放款利率計算之利息
    （見92年度附民字第142 號卷，下稱附民卷，第2 頁），嗣
    原告於民國92年12月10日以準備書狀追加森猛有限公司（下
    稱森猛公司）為被告，另聲明求為判決：(一)被告應連帶給付
    原告1,000,000 元，及自起訴狀送達之日起至清償日止，按
    年息5%計算之利息；(二)被告應將民事判決全文以5 號字體刊
    登於聯合報及中國時報第一版，刊登費用由被告負擔；(三)如
    受不利判決，原告願供擔保請准宣告假執行（見本院卷(一)第
    28 頁）。 原告雖於92年12月12日本院言詞辯論時當庭撤回
    被告森猛公司及前開聲明第2 項關於請求被告刊登新聞紙部
    分（見本院卷(一)第57頁），惟復於92年12月29日再追加森猛
    公司為被告，並變更其聲明為：(一)被告應連帶給付原告1,00
    0,000 元及自起訴狀繕本送達之日起至清償日止，按年息5%
    計算之利息；(二)被告應於刊登費用100,000 元之範圍內，將
    民事判決主文及如附件所示之道歉啟事以5 號字體刊登於中
    國時報第一版，刊登費用由被告連帶負擔；(三)如受不利判決
    ，願供擔保請准宣告假執行（見本院卷(一)第67頁至第68頁）
    。原告訴訟代理人雖於93年1 月13日當庭撤回前開關於假執
    行部分之聲請，另請求刊登新聞紙部分則更正為本件民事第
    一審判決（見本院卷(一)第80頁至第81頁），惟其復於93 年2
    月17日當庭變更其聲明為：(一)被告應連帶原告1,000,000 元
    及自起訴狀繕本送達翌日起至清償日止，按年息5%計算之利
    息；(二)被告應以自己費用於中國時報第一版，以10級字體大
    小，面積14×5 公分之黑白版版面，登載本案第一審民事判
    決主文及如附件所示之道歉啟事，刊登期間為1 日；(三)陳明
    願供擔保請准宣告假執行（見本院卷(一)第100 頁、第103 頁
    ）。原告復於93年3 月2 日以民事聲明更正暨聲請調查證據
    狀更正聲明第2 項為：被告應於中國時報全國版第一版，以
    10號字體大小，面積14×5 公分之黑白版版面，登載如附件
    所示道歉啟事，刊登期間為1 日（見本院卷(一)第122 頁至第
    123 頁）。後於94年1 月17日再變更訴之聲明為：(一)被告應
    連帶給付原告1,000,000 元，及自起訴狀繕本送達翌日起至
    清償日止，按年息5%計算之利息；(二)被告應於中國時報全國
    版第一版，以10號字體大小，面積14公分×5 公分之黑白版
    版面，登載如附件所示之道歉啟事，刊登期間為一日；(三)第
    1 項、第2 項聲明，原告願供擔保請准宣告假執行。復於94
    年6 月15日以訴之減縮聲明狀減縮利息部分為：自準備狀繕
    本送達翌日起算之法定遲延利息（見本院卷(二)第69頁）。其
    中原告追加森猛公司為被告暨追加請求被告刊登道歉啟事之
    部分係基於同一基礎事實，應屬合法；另請求被告丙○○賠
    償之金額由5,000,000 元及按中央銀行當時核定放款利率計
    算之利息變更為請求1,000,000 元及自準備狀繕本送達翌日
    起按年息5%計算之利息，核屬訴之聲明之擴張及減縮，亦屬
    合法，均先予敘明。
三、原告主張：緣原告經營之達鎰塑膠廠有限公司（下稱達鎰公
    司）係以生產精油擺飾品（薰香燈）為業。原告於89年2 月
    20日聘請訴外人乙○○雕塑水井型精油擺飾品（下稱系爭精
    油擺飾），並依著作權法第12條規定，雙方約定由出資人即
    原告享有著作人格權及著作財產權。惟被告丙○○係臺北縣
    土城市○○路31號森猛公司（又名：花之戀工藝社）之負責
    人，明知具有水井造型特徵之系爭精油擺飾為原告享有著作
    之著作物，竟基於概括犯意，大量向中國大陸之雙曜國際有
    限公司（下稱雙曜公司）進口未經原告授權之系爭精油擺飾
    仿製品，以每個800 元或450 元不等之價格在夜市中，先後
    多次出售予不特定之顧客，嗣於91年6 月24日下午1 時30分
    許警查獲共613 個仿製品，按92年6 月6 日三讀通過，92年
    7 月11日施行前之著作權法第87條第3 款規定：「有下列情
    形之一者，除本法另有規定外，視為侵害著作權或製版權：
    二、明知為侵害著作權或製版權之物而散布或意圖散布而陳
    列或持有或意圖營利而交付者」、同法第88條第1 項、第3
    項規定：「因故意或過失不法侵害他人之著作財產權或製版
    權者，負損害賠償責任。如被害人不易證明其實際損害額，
    得請求法院依侵害情節，在新臺幣10,000元以上500,000 元
    以下酌定賠償額；如損害情節屬故意且情節重大者，賠償額
    得增至新臺幣1,000,000 元」，丙○○所為意圖營利而散布
    、交付侵害著作權之物等行為，係屬侵害著作權之行為，應
    負損害賠償責任，且丙○○經警查獲時，其侵權物之數量為
    61 2個，每個售價為450 元，故因被告侵權行為所獲有之利
    益為27 5,400元，然被告於刑事訴訟中自承2 年前已開始販
    售該侵權物，足證其販售之數量遠較查獲時為多，且被告以
    銷售精油擺飾為業，明知其所販售者為未經合法授權之著作
    物，其屬明知且情節重大，爰依修正前著作權法第88條、第
    89條規定聲明求為判決：(一)被告應連帶賠償1,000,000 元及
    自起訴狀繕本送達翌日起至清償日止，按年息5%計算之利息
    ；(二)被告應於中國時報全國版第一版，以10號字體大小，面
    積14×5 公分之黑白版版面，登載如附件所示之道歉啟事，
    刊登期間為1 日；(三)聲明第1 項、第2 項陳明願供擔保請准
    宣告假執行等語。
四、被告則以：原告主張其享有著作權之系爭精油擺飾不具有原
    創性，不受著作權法之保護，又原告應就被告侵害行為屬故
    意且情節重大負舉證責任等語，聲明求為判決：原告之訴駁
    回。
五、兩造於本院93年2 月17日言詞辯論期日當庭協議簡化爭點，
    其不爭執及爭執之事項如下（見本院卷(一)第101 頁至第102
    頁）：
  (一)兩造不爭執之事項：
    1.被告丙○○係森猛公司法定代理人，花之戀工藝社係由丙
      ○○經營之獨資商號。
    2.於91年6 月24日在臺北縣土城市○○路31號花之戀工藝社
      經警扣押水井型精油擺飾612 個，及於91年11月20日在臺
      北縣板橋市○○路○ 段46號4 樓花之戀專櫃店內查獲之水
      井型精油擺飾1 個均係丙○○所有，由丙○○向他人所購
      入，並自90年間起，以每個160 元之價格出售予不特定之
      顧客。
    3.扣案之水井型精油擺飾共613 個與原告主張其享有著作權
      之系爭精油擺飾係完全相同，且係未經原告授權而重製之
      物。
    4.本件訴訟標的法律關係為92年6 月6 日修正前著作權法第
      88條第1 項、第88條第3 項、第89條、公司法第8 條、第
      23條。
  (二)兩造爭執之事項：
    1.原告追加被告森猛公司是否合法？
    2.原告就系爭精油擺飾有無享有著作權？有無原創性？
    3.丙○○是否知悉扣案物品為未得原告授權而重製之物？
    4.如丙○○構成侵害原告之著作權，其侵害是否屬故意且情
      節重大？
    5.丙○○是否執行森猛公司之職務？
六、原告主張被告丙○○係森猛公司之法定代理人，且花之戀工
    藝社係丙○○經營之獨資商號，嗣91年6 月24日於臺北縣土
    城市○○路31號花之戀工藝社經警扣押水井型精油擺飾612
    個，及於91年11月20日在臺北縣板橋市○○路○ 段46號4 樓
    花之戀專櫃店內扣得水井型精油擺飾1 個，前開扣案之水井
    型精油擺飾均係丙○○所有，由丙○○向他人所購入，並自
    90年間起，以每個160 元價格出售予不特定之顧客，而前開
    扣案之水井型精油擺飾共613 個與原告主張其享有著作權之
    系爭精油擺飾完全相同，且係未經原告授權而重製之物之事
    實，業據原告提出收據影本2 紙、廣告影本1 紙、發票影本
    1 紙（見附民卷第5 頁、本院卷(一)第34頁、第111 頁）為證
    ，並經兩造協議所不爭執，另丙○○販賣之扣案水井型精油
    擺飾613 個確實與原告主張享有著作權之系爭精油擺飾，除
    水井上之水桶造型略有不同外，其餘構圖、水井形狀、洗衣
    闆、繩索、底盤造型均完全相同，亦有扣案水井型精油擺飾
    照片4 紙（見偵查卷第28頁至第31頁）、原告提出之著作完
    成存證信函照片2 紙在卷可稽（見偵查卷第26頁），均堪採
    信為真實。故丙○○販賣之扣案613 個水井型精油擺飾，確
    與原告主張其有著作權之系爭水井型精油擺飾有實質上之近
    似，應堪認定。
七、被告丙○○抗辯原告就系爭水井型精油擺飾無著作權存在，
    系爭水井型精油擺飾並無原創性等語。經查：
  (一)按著作權法所稱之著作，係指屬於文學、科學、藝術或其他
    學術範圍之創作，著作權法第3 條第1 項第1 款定有明文。
    是凡具有原創性之人類精神上創作，且達足以表現作者之個
    性或獨特性之程度者，即享有著作權。苟非抄襲或複製他人
    之著作，縱二作者各自獨立完成相同或極相似之著作，因二
    者均屬創作，皆應受著作權法之保護（最高法院81年度台上
    字第3063號判決、85年度台上字第5203號刑事判決意旨參照
    ）。
  (二)原告主張系爭水井型精油擺飾係由其出資聘僱乙○○創作完
    成之著作，約定由出資人即原告為著作人，並享有著作財產
    權等情，業據原告提出89年2 月20日出資聘任人證明書影本
    1 件（見本院卷(一)第35頁）為證，核與證人乙○○於本院審
    理時證稱：原告創作系爭水井型精油擺飾之過程係由原告提
    供圖案，原告畫草圖，由伊雕塑實品粗坏，再由原告修改，
    原告草圖如何創作伊不清楚，89年2 月20日出資聘任人證明
    書係伊所簽，伊從事陶磁及波麗之原型雕塑，自78年開始迄
    今，依伊現有之資料，係89年2 月受原告委託雕塑系爭水井
    型精油擺飾，草圖已交還予客戶，粗坏完成時僅有大致之形
    狀，伊交給原告黏土的原型，供原告開模所用，原告草圖是
    畫大概位置，伊作好後原告再稍作修改，至於原告事後修改
    的是何部分，開模之形狀與伊交付的原型是否相同伊不清楚
    （見本院卷(一)第158 頁至第159 頁），並提出估價單存根聯
    影本1 紙、照片1 紙（見本院卷(一)第163 頁、第164 頁），
    乙○○提出之照片與系爭水井型精油擺飾除水井外部顏色不
    同外，其餘構圖、布局、水井上水桶造型、洗衣闆、繩索、
    底盤造型均完全相同，故原告主張系爭水井型精油擺飾係由
    原告創作草圖後交付予乙○○雕塑而完成之著作，洵堪憑信
    。
  (三)丙○○雖以系爭水井型精油擺飾不具原創性，此觀被告森猛
    公司於88年1 月、88年8 月之禮品世界雜誌、禮品採購雜誌
    88 年 端節、教師節刊及88年秋節、尾牙刊均刊登過水井型
    薰香燈之廣告，時間早於原告主張其創作之時間（89年2 月
    20日）等語。惟查丙○○提出88年1 月、88年8 月之禮品世
    界雜誌、禮品採購雜誌88年端節、教師節刊及88年秋節、尾
    牙刊（見本院卷(一)第175 頁至第179 頁），以森猛公司名義
    刊登之水井造型薰香登，禮品世界、禮品採購雖均係禮品及
    手工藝業界流通率甚高之雜誌，其上相關之藝品雖應屬業界
    所常知悉。惟丙○○提出前開禮品世界、禮品採購雜誌上刊
    登之水井型薰香燈之水井上方水桶與原告主張享有著作權之
    系爭水井型精油擺飾固均相同，係以竹子貫穿直桶造型之水
    桶；然水井本身則與原告創作之系爭水井型精油擺飾明顯不
    同，丙○○提出之水井型薰香燈之水井造型係以木柴造型或
    石頭造型為其主軸，且水井外側亦無洗衣板及繩索，而原告
    創作之系爭水井型精油擺飾則以磚塊造型為主軸，二者明顯
    不同，要難認為原告係抄襲森猛公司刊登之水井型薰香燈。
    又被告丙○○於刑事案件中提出呂易公司生產之水井型精油
    燈，雖亦係以磚塊作為水井之造型，惟其水井高度較低，且
    其旁係佐以向日葵（見本院92年度訴更字第1 號刑事卷，下
    稱刑事卷第53頁、第62頁），與原告創作之系爭水井型精油
    擺飾之水井高度較高、其旁佐以洗衣板、繩索等布局並不相
    同，亦難認原告係抄襲呂易公司之水井型薰香燈。
  (四)綜上，原告創作之系爭水井型精油擺飾確具有原創性，應受
    著作權法之保護。
八、被告丙○○有接觸原告著作之事實：
    證人鍾弦殊於本院審理時證稱其於89年11月與原告簽約，向
    原告買受系爭水井型精油擺飾，每個進價為150 元，再加配
    件如電線、電燈、燈管、上方之竹子、手拉坏之杯子等，加
    上後之售價為680 元，幾個月後發現賣不好，就降價為580
    元，不好賣的原因開始時不清楚，後來去市場看發現被告丙
    ○○有在賣，而且是一模一樣的東西，因為市場很小，好賣
    的沒幾種，所以不好賣的東西可以確定是丙○○在賣同樣的
    東西，是因為開始時每個月可以賣幾百個，後來每月只能賣
    幾十個。我與丙○○是在80年間就認識，百花香之商標為鈺
    統之商標，被告丙○○也知道是鈺統的商標。（被告訴訟代
    理人問：證人之先生是否曾受僱於被告？）沒有。我們是90
    年3 、4 月間去三重三和路夜市、新莊河堤邊夜市及板橋南
    雅夜市看擺飾，可以確定是丙○○擺的，因為有花之戀的招
    牌，而且我跟丙○○是舊識，一看就知道是丙○○的東西，
    又不是我們賣出去的，而且上面還有百花香的商標，一個攤
    子擺一個，我有打電話去消基會問，他說是公平交易法的問
    題，我發現時在91年初有請原告來看，才知道是仿品（見本
    院卷(一)第160 頁至第161 頁），則丙○○與鍾弦殊既為舊識
    ，復長年經營精油擺飾藝品之經銷販售業，原告享有著作權
    之系爭水井型精油擺飾上復均刻有其代理商即鍾弦殊百花香
    之商標，又丙○○所有於91年11月20日在板橋市○○路○ 段
    46 號 扣案之水井型精油擺飾經本院刑事庭當庭勘驗，其水
    井內緣刻有英文大寫CHUNNAN ，並經諭知拍照存卷，此觀本
    院刑事庭92年5 月7 日訊問筆錄之記載自明（見刑事卷第43
    頁），而CHUNNAN 正係原告之名字「春男」之英文，而扣案
    之水井型精油擺飾共有613 個，其數量甚鉅，丙○○復係原
    告代理商鍾弦殊之舊識，足證丙○○確實有接觸原告著作之
    事實，且確實知悉其販賣之水井型精油擺飾為侵害原告著作
    權之重製物。
九、基上，原告就系爭水井型精油擺飾之創作有原創性，原告享
    有著作權，丙○○販賣之水井型精油擺飾與原告之系爭水井
    型精油擺飾復完全相同，內部並刻有原告名字「春男」之英
    文「CHUNNAN 」，足證丙○○確有侵害原告著作權之行為。
十、按因故意或過失不法侵害他人之著作財產權或製版權者，負
    損害賠償責任。前項損害賠償，被害人得依下列規定擇一請
    求︰一、依民法第二百十六條之規定請求。但被害人不能證
    明其損害時，得以其行使權利依通常情形可得預期之利益，
    減除被侵害後行使同一權利所得利益之差額，為其所受損害
    。二、請求侵害人因侵害行為所得之利益。但侵害人不能證
    明其成本或必要費用時，以其侵害行為所得之全部收入，為
    其所得利益。依前項規定，如被害人不易證明其實際損害額
    ，得請求法院依侵害情節，在10,000元以上500,000 元以下
    酌定賠償額。如損害行為屬故意且情節重大者，賠償額得增
    至1,000,000 元，此觀92年6 月6 日修正，92年7 月9 日公
    布前即87年1 月21日修正公布施行之著作權法第88條之規定
    自明（91年11月12日修正公布之著作權法，其第88條未修正
    ）。本件被告係於91年6 月24日為警查獲，自應適用其行為
    時即92年7 月9 日修正公布前之著作權法第88條之規定。
十一、被告丙○○明知扣案之水井型精油擺飾係侵害原告著作權
      之重製物，仍予販賣，其價格除兩造協議不爭執之每個16
      0 元外，依原告提出之收據所載，丙○○另以每個450 元
      不等之價格販賣（見附民卷第5 頁），本院審酌扣案之水
      井型精油擺飾數量即高達613 個，故丙○○如全部販賣將
      可得98,080元至275,850 元不等之利益，加計丙○○已販
      出之侵害著作權之物，本院認依92年7 月9 日修正施行前
      著作權法第88條之規定，原告既不能證明其損害，亦無法
      以行使權利依通常情形可得預期之利益，減除被侵害後行
      使同一權利所得利益之差額，復無法證明侵害人丙○○所
      得之全部收入額，本院審酌丙○○侵害之情節，認在10,0
      00元以上，500,000 元以下酌定賠償額，且扣案數量既高
      達613 個，其侵害情節亦屬重大，本院認應以扣案之613
      個水井型精油擺飾，乘以原告之代理商鍾弦殊出售之單價
      每個580 元計算（見本院卷(一)第111 頁），共計355,540
      元，另核諸丙○○於刑事案件中自承已販賣2 年（見本院
      卷(一)第50頁），顯已販賣相當時日始被查獲，故前開金額
      應再乘以二倍，原告應得請求711,080 元之損害賠償。
十二、按被害人得請求由侵害人負擔費用，將判決書內容全部或
      一部登載新聞紙、雜誌，92年7 月9 日修正公布前之著作
      權法第89條固有明文。原告主張依該條規定，請求被告丙
      ○○將如附件所示之道歉啟事登載中國時報1 日，惟道歉
      啟事顯非修正前著作權法第89條規定之判決書內容全部或
      一部，原告依修正前第89條之規定，請求丙○○刊登道歉
      啟事，顯屬無據。
十三、又按公司負責人對於公司業務之執行，如有違反法令致他
      人受有損害時，對他人應與公司負連帶責任，公司法第23
      條固有明文。原告主張丙○○為被告森猛公司之法定代理
      人，因執行森猛公司之業務而侵害原告之著作權，爰依公
      司法第23條規定請求森猛公司連帶賠償原告之損害等語。
      惟查丙○○除係森猛公司之法定代理人外，其復係獨資經
      營花之戀工藝社商號，有臺北縣政府營利事業登記公示詳
      細資料查詢表1 件在卷足憑（見本院卷(一)第78頁），而依
      原告提出其蒐證之收據，丙○○係以花之戀工藝社之名義
      出售侵害原告著作權之水井型精油擺識（見附民卷第5 頁
      、本院卷(一)第47頁），丙○○之受僱人張家馨於91年11月
      20日下午9 時30分在板橋市○○路○ 段46號誠品百貨四樓
      為警查獲時，其專櫃名稱係「花之戀」專櫃，此觀警詢筆
      錄之記載自明（見本院卷(一)第113 頁），嗣丙○○復於土
      城市○○路31號之花之戀工藝社查獲扣案之水井型精油擺
      飾，丙○○既係以花之戀工藝社之名義販賣侵害原告著作
      權之重製物，足證丙○○並非因執行森猛公司之業務而侵
      害原告之著作權。原告雖提出森猛公司向大陸雙曜公司訂
      購水井香精爐之信函及出貨明細單（見本院卷(二)第18頁至
      第19頁），惟查森猛公司本即於88年1 月、88年8 月之禮
      品世界雜誌、禮品採購雜誌88年端節、教師節刊及88年秋
      節、尾牙刊均刊登過水井型薰香燈之廣告（見本院卷(一)第
      175 頁至第179 頁），足證森猛公司實際另同時販賣與原
      告享有著作權之系爭水井型精油擺飾名稱類似，但造型不
      同之水井型香精爐，原告既未舉證證明森猛公司向雙曜公
      司訂購之水井型香精爐係與原告享有著作權之系爭水井型
      精油擺飾完全相同之精油擺飾，而非森猛公司刊登廣告之
      水井型薰香燈，自難僅以森猛公司向雙曜公司訂購名為水
      井香精爐，認原告已舉證證明丙○○執行森猛公司業務確
      有侵害原告著作權之事實，原告依公司法第23條之規定請
      求森猛公司連帶負賠償責任，洵屬無據。
十四、綜上所述，丙○○確有侵害原告著作權之事實，應賠償原
      告711,080 元，另原告請求丙○○刊登道歉啟事與修正前
      著作權法第89條規定明顯不符，且原告未舉證證明丙○○
      係執行森猛公司業務而侵害原告之著作權，故原告請求丙
      ○○刊登道歉啟事與請求森猛公司連帶負損害賠償責任部
      分，洵無依據。、從而，原告依據92年7 月9 日修正公布
      前之著作權法第88條之規定，請求丙○○賠償711,080 元
      及自起訴狀繕本送達翌日即92年12月12日（見本院卷(二)第
      69頁、第71頁）起至清償日止，按年息5%計算之利息，為
      有理由，應予准許；逾此部分之請求，為無理由，應予駁
      回。
十五、因本案事證已臻明確，兩造其餘主張、陳述及所提之證據
      暨攻擊防禦方法，經本院審酌後認與本案判決結果均無影
      響，毋庸再予一一審酌，附此敘明。
十六、原告陳明願供擔保，聲請宣告假執行，經核原告勝訴部分
      ，經核於法尚無不合，爰酌定相當之擔保金額准許之，並
      依職權宣告被告得供擔保免為假執行；至原告其餘假執行
      之聲請，因該部分之訴業經駁回，其假執行之聲請亦失所
      附麗，應併予駁回。
十七、結論：本件原告之訴為一部有理由，一部無理由，依民事
      訴訟法第385 條第1 項前段、第79條、第390 條、第392
      條第2 項，判決如主文。
中　　華　　民　　國　　94　　年　　7 　　月　　19　　日
                        民事第一庭    法　官　周舒雁
上列正本係照原本作成
如對本判決上訴，須於判決送達後20日內向本院提出上訴狀
中　　華　　民　　國　　94　　年　　7 　　月　　21　　日
                            書記官  張坤校
